---
title: "分析2017年登革熱病例資料"
author: "R05228007王翊芬"
output:
  html_document:
    toc: yes
  html_notebook:
    number_sections: yes
    toc: yes
---
#資料分析
大致掠過資料，登革熱病歷資料整體而言以境外感染為主，境內感染僅有7個病例。本次將先分析登革熱病例整體分布，進而分析登革熱境外移入發病日的趨勢、登革熱感染國家趨勢，以及感染的年齡層等問題
`

#2017年整體登革熱病例分布
統計病例的座標，將座標相同者相加
```{r cars}
library(dplyr)
all <- data %>%
  select(最小統計區中心點X,最小統計區中心點Y,確定病例數) %>%
  group_by(最小統計區中心點X,最小統計區中心點Y,確定病例數) %>%
  summarise(pop = sum(確定病例數))
```

##繪圖
可見登革熱發病地點多位於人口集中地區，臺北、台中、臺南、高雄為熱點地區
```{r}
library(ggplot2)
library(ggmap)
ggmap(get_googlemap(center=c(120.7200676,23.6241717),zoom=8,maptype='terrain')) +
  geom_point(data=all, aes(x=最小統計區中心點X, y=最小統計區中心點Y), colour='red', size=all$確定病例數, alpha=0.4)
```

#境外移入的發病是什麼時候開始的?
境外移入從5,6月時開始飆升，並從9月後開始下降，而病例較多的時期正值學生暑假期間，推測境外感染可能與觀光有關
```{r}
data %>%
  filter(是否境外移入 == "是") %>%
  mutate(月份 = format(as.Date(發病日), "%m/%Y")) %>%
  filter(月份 != "10/2016",月份 != "11/2016",月份 != "12/2016") %>%
  group_by(月份,性別) %>%
  summarise(病例數 = sum(確定病例數)) %>%
  ggplot(aes(x=月份, y=病例數, group=性別 ,colour=性別))+
  geom_line()+
  scale_color_manual(label = c("男","女"), values=c("#CE1483", "#190113"))
```

#感染源集中在哪裡?
感染源如下圖所示，幾乎集中於東南亞國家，尤其是越南、菲律賓、馬來西亞、泰國、印尼、緬甸等國家
```{r}
data %>%
  filter(!is.na(感染國家)) %>%
  group_by(感染國家) %>%
  summarise(病例數 = sum(確定病例數))%>%
  ggplot(aes(x=感染國家,y=病例數)) +
  geom_bar(stat="identity")+
  coord_flip()
```

#各國感染的時間趨勢是否一致?
以感染高的國家為分析項目，可見各國的感染趨勢偏向一致，皆在春、冬季人數偏低，自5,6月開始向上大幅增加，在9月開始大幅下降
```{r}
data %>%
  filter(是否境外移入 == "是") %>%
  filter(感染國家=="越南"|感染國家=="菲律賓"|感染國家=="馬來西亞"|感染國家=="泰國"|感染國家=="印尼"|感染國家=="緬甸") %>%
  mutate(月份 = format(as.Date(發病日), "%m/%Y")) %>%
  filter(月份 != "10/2016",月份 != "11/2016",月份 != "12/2016") %>%
  group_by(感染國家,月份) %>%
  summarise(病例數 = sum(確定病例數)) %>%
  ggplot(aes(x=月份, y=病例數, group=感染國家 ,colour=感染國家))+
  geom_line()+
  scale_color_manual(values=c("#CE1483", "#190113","#F7B32B","#92BFB1","#FF6B6B","#3066BE"))
```

#感染地區與年齡間的關係
感染者年齡分布多集中在20~40歲，唯印尼在45-49歲的感染人數有略多的情形，以年齡趨勢看來，感染與觀光之間的聯結較不明顯。登革熱與觀光之間的因果關係待後續更詳細的探討
```{r}
data %>%
  filter(是否境外移入 == "是") %>%
  filter(感染國家=="越南"|感染國家=="菲律賓"|感染國家=="馬來西亞"|感染國家=="泰國"|感染國家=="印尼"|感染國家=="緬甸") %>%
  group_by(感染國家,年齡層) %>%
  summarise(病例數 = sum(確定病例數)) %>%
  ggplot(aes(x=年齡層, y=病例數, group=感染國家 ,colour=感染國家))+
  geom_line()+
  scale_color_manual(values=c("#CE1483", "#190113","#F7B32B","#92BFB1","#FF6B6B","#3066BE"))
```






